臺灣彰化地方法院民事裁定
111年度消債清字第5號
聲  請  人  
即  債務人  王裕豐  
上列聲請人因消費者債務清理事件聲請清算，本院裁定如下：
    主  文
聲請駁回。
聲請費用由聲請人負擔。
    理  由
一、聲請意旨略以：聲請人因有不能清償債務之虞，已與最大債
    權銀行新光商業銀行股份有限公司（下稱新光銀行）於民國
    110年8月31日為前置調解（本院110年度司消債調字第133號
    ，下稱前置調解事件）不成立，復未經法院裁定開始更生程
    序或許可和解或宣告破產，爰依法聲請清算等語。
二、按債務人不能清償債務或有不能清償之虞者，得依本條例所
    定更生或清算程序，清理其債務。債務人對於金融機構負債
    務者，在聲請更生或清算前，應向最大債權金融機構請求協
    商債務清償方案，或向其住、居所地之法院或鄉、鎮、市、
    區調解委員會聲請債務清理之調解。消費者債務清理條例（
    下稱消債條例）第3條、第151條第1項定有明文。次按聲請
    更生或清算不合程式或不備其他要件者，法院應以裁定駁回
    之。但其情形可以補正者，法院應定期間先命補正。法院就
    更生或清算之聲請為駁回裁定前，應使債務人有到場陳述意
    見之機會。消債條例第8條、第11條之1定有明文。
三、經查：
（一）聲請人於聲請本件清算前與最大債權銀行新光銀行踐行法
      院前置調解不成立乙情，業經本院調取前置調解卷核閱屬
      實。
（二）聲請人於111年8月17日到庭陳述：聲請人名下汽車毀損已
      久，原本停在保養廠，嗣保養廠易主後，汽車即不知去向
      ，且有牌照稅問題，其乃於本件調解後申請註銷車籍。聲
      請人其他金融機構帳戶已多年未使用，目前僅使用郵局帳
      戶。另聲請人有2名子女，惟其未與子女生母結婚等語。
（三）聲請人債務餘額合計新臺幣（下同）7,577,676元。聲請
      人有存款911元、中華郵政股份有限公司保單1筆，保單解
      約金扣除保單借款後尚有解約金126,829元。此外，查無
      其他財產可供清償債務。又聲請人每月平均收入100,217
      元，而聲請人主張每月必要生活費支出16,774元，低於依
      消債條例第64條之2第1項規定計算所得17,076元，應無浮
      報之虞。聲請人主張須負擔父母扶養費各4,000元。聲請
      人父母現年72歲、68歲，其父107年至109年間所得各145,
      270元、163,828元、82,166元，名下有數筆房地及投資，
      財產價值合計23,524,750元，尚難認有不能維持生活情形
      ，應無受扶養必要；其母107年至109年間所得各17,824元
      、195元、195元，名下有土地2筆，財產價值合計3,705,9
      00元，亦難認有不能維持生活情形，應無受扶養必要，是
      聲請人父母均無受扶養必要。就聲請人現遭強制執行扣薪
      部分，依消債條例施行細則第18條規定，不予列入聲請人
      每月必要支出之計算。準此，聲請人債務總額7,577,676
      元，扣除其存款911元、郵局保單解約金126,829元後，目
      前債務餘額為7,449,936元。聲請人現年47歲，距法定強
      制退休年齡59歲尚餘12年，而聲請人每月平均所得100,21
      7元，扣除個人必要生活費16,774元後，尚有餘額83,443
      元可供清償債務（計算式：100,217元-16,774元=83,443
      元）。聲請人如以該餘額清償債務7,449,936元，約7.4年
      即得清償完畢（計算式：7,449,936元/83,443元≒89月，
      約7.4年）。因此，本件尚難認為聲請人有不能清償債務
      情事或有不能清償之虞。
四、綜上所述，本件聲請人聲請清算，不符消債條例第3條所定
    要件，且其欠缺無從補正，依法應予駁回。爰依消債條例第
    11條第1項、第8條前段，裁定如主文。
中　　華　　民　　國　　111 　年　　8 　　月　　31　　日
                  民事第一庭    法　官　歐家佑
以上正本係照原本作成。
如不服本裁定，應於裁定送達後10日內，以書狀向本院提出抗告
，並繳納抗告費新臺幣1000元。
中　　華　　民　　國　　111 　年　　8 　　月　　31　　日
                               書記官  黃明慧